【裁判字號】    89,簡上,17
【裁判日期】    890320
【裁判案由】    公共危險
【裁判全文】
臺灣板橋地方法院刑事判決                          八十九年度簡上字第一七號
    上  訴  人
    即  被  告  甲○○
右上訴人因公共危險案件，不服本院板橋簡易庭八十八年度板簡字第一七０一號，中
華民國八十八年十二月二十七日第一審簡易判決（起訴案號：臺灣板橋地方法院檢察
署八十八年度偵字第二三五三三號），提起上訴，本院管轄第二審之合議庭判決如左
：
    主  文
上訴駁回。
    事  實
一、甲○○於民國（下同）八十八年十月九日凌晨，在台北縣某處「ＫＴＶ」飲用啤
    酒六瓶後，其吐氣所含酒精成份已達每公升０．九七毫克，明知其已處於不能安
    全駕駛動力交通工具之狀態，仍駕駛牌照Ｂ六－二三六號營業小客車，於同日一
    時許，行經台北縣板橋市○○路二十七號前，逆向駛入對向車道，並撞擊金侃廷
    所駕駛之牌照ＤＫ－一五三三號自用小客車，致金侃廷之自用小客車受損，嗣經
    警到場處理，經警對甲○○為酒精濃度測試及汽機車駕駛人酒後生理協調平衡檢
    測，始悉上情。
二、台北縣警察局板橋分局報請臺灣板橋地方法院檢察署檢察官偵查起訴。
    理  由
一、右揭事實，迭據被告甲○○於警訊及本院調查、審理中坦承不諱，並經證人金侃
    廷於警訊中指訴綦詳，另有照片四張在卷可參，又被告於肇事後經警施以酒精測
    試之結果，其吐氣所含酒精成份已達每公升零０．九七毫克，亦有酒精測定單一
    紙在卷可稽。按刑法第一百八十五條之三規定所謂「不能安全駕駛」，係抽象危
    險犯，並不以發生具體危險為必要，對於吐氣已達每公升０．五五毫克（０．五
    五ＭＧ／Ｌ）以上，肇事率為一般正常人之十倍，認為已達不能安全駕車之標準
    ，此業經法務部八十八年五月十八日法八八檢字第００一六六九號函告週知。而
    被告於肇事後，經警方以：(一)直線步行十公尺後令其迴轉走回原地。(二)雙腳併攏
    ，兩手貼緊大腿，將一腳向前抬高離地十五公分，並停止不動三十秒。(三)雙腳併
    攏，雙手向前平伸，閉眼，輪流使用左、右手的食指指尖觸摸鼻尖。(四)閉雙眼，
    三十秒內朗讀阿拉伯數目由一００一、一００二：：一０三０。(五)用筆在兩個同
    心圓之間的零點五公分環狀袋內（如背面附圖），畫另一個圓。之方式檢測結果
    ，均認定被告屬於「不能安全駕駛」狀態，亦有汽機車駕駛人酒後生理協調平衡
    檢測紀錄表一份在卷足憑（見偵查卷第九頁）；另參酌被告逆向駛入對向車道並
    肇事等情，益徵被告甲○○已「不能安全駕駛」甚明。本件事證明確，被告犯行
    ，堪以認定。
二、核被告甲○○所為，係犯刑法第一百八十五條之三之服用酒類，不能安全駕駛動
    力交通工具而駕駛罪。原審以被告犯罪事證明確，依刑事訴訟法第四百四十九條
    第一項前段、第四百五十四條第二項、刑法第一百八十五條之三、第四十一條、
    罰金罰鍰提高標準條例第一條前段（原審漏引）、第二條，量處被告有期徒刑
    月，如易科罰金以佰元折算壹日，認事用法尚無不合，量刑亦屬允當，被告上
    訴意旨主張原審判刑過重並請求諭知緩刑云云核無理由，上訴應予駁回。
據上論斷，應依刑事訴訟法第四百五十五條之一第一項、第三項、第三百六十八條、
第三百六十四條，判決如主文。
本案經檢察官高俊申到庭執行職務
中      華      民      國      八十九      年    三      月    二十    日
                                    臺灣板橋地方法院刑事第四庭
                                        審判長法  官  王復生
                                              法  官  談  虎
                                              法  官  劉大衛
右正本證明與原本無異
本判決不得上訴
                                              書記官  蕭興南
中      華      民      國      八十九      年    三      月   二十三   日


司法院資訊處製作；財團法人民間司法改革基金會備份。
